

SILVANA VASQUEZ

AUXILIAR DE FARMACIA

PERFIL PROFESIONAL

Mi experiencia profesional se ha desarrollado en el sector de la Salud, adquiriendo un profundo conocimiento en las normativas de más de 300 obras sociales y en la interpretación de recetas para una excelente calidad de auditoría. Mi intención es aplicar todo mi valor profesional adquirido en estos 15 años de experiencia, para la orientación y resolución de problemas de pacientes y afiliados.

FORMACIÓN COMPLEMENTARIA

- "P.N.L", Mónica Dreyer (56/80hs).
- "Desarrollo de habilidades de conducción", Mónica Dreyer (4hs).
- "Cómo dar feedback a los colaboradores", Mónica Dreyer (3hs).

CONTACTO

- -Buenos Aires, Argentina
- -E-mail: silmelivas@hotmail.com
- -Móvil: 1153425109
- -LinkedIn: linkedin.com/in/Silvana-Vasquez

EXPERIENCIA PROFESIONAL

Encargada de Farmacia Punto de Salud | Marzo 2022- Actualidad

- Liderar grupos de más de 30 personas.
- Gestionar y arbitrar el total funcionamiento de la sucursal.
- Identificar competencias de cada colaborador redirigiendo tareas administrativas inherentes a cada sector.

Auxiliar de Farmacia

Punto de Salud | Diciembre 2006 - Marzo 2022

- Administrar medicación especial.
- Armar pedido de cuenta corriente.
- Manejar autorizaciones de diferentes mandatarias.

COMPETENCIAS

• Competencias técnicas:

Medicamentos | Recetas | Compras a droguerías | Convenios con Laboratorios | Atención al público

- **Organización** Planifiqué metódicamente las tareas de cada sector optimizando los tiempos de entrega en hasta 8hs de trabajo.
- Flexibilidad Adapté mi tipo de comunicación a través de la escucha activa y aplicando P.N.L. para conseguir un excelente clima laboral.
- **Compromiso** Organicé mis tiempos personales en función de las tareas laborales.

FORMACIÓN ACADÉMICA

Auxiliar de Farmacia

Universidad FASTA | Mar. 2009 - Dic. 2009

- -Discriminar los medicamentos para diferentes patologías
- -Correcta dispensación de medicamentos especiales
- -Marketing laboral

Bachiller con orientación en Informática

Colegio Gobernador M. Saavedra | 1994-1997

-Flujo de trabajo